臺灣桃園地方法院刑事判決　
111年度易緝字第19號
公  訴  人  臺灣桃園地方檢察署檢察官
被      告  簡聖賢


上列被告因竊盜案件，經檢察官提起公訴（110年度偵字第5141
號），被告於準備程序中就被訴事實為有罪之陳述，並進行簡式
審判程序，本院判決如下：
    主  文
簡聖賢共同犯竊盜罪，處有期徒刑貳月，如易科罰金，以新臺幣
壹仟元折算壹日。
未扣案之犯罪所得新臺幣壹仟參佰元沒收，於全部或一部不能沒
收或不宜執行沒收時，追徵其價額。
未扣案之犯罪所得延長線（長度貳拾公尺）貳條與楊志榮共同沒
收，於全部或一部不能沒收或不宜執行沒收時，追徵其價額。
    事  實
一、簡聖賢與楊志榮共同意圖為自己不法之所有，基於竊盜之犯
    意聯絡，於民國109年11月24日凌晨1時29分許，由楊志榮駕
    駛不知情之林振富名下車牌號碼00-0000號自用小貨車搭載
    簡聖賢，前往位於桃園市大園區拔仔林一路539巷道路附近
    之「161KV長安-桃機東線地下電纜管路工程（第二工區）」
    之工地，2人一同下車徒手竊取旭磊營造股份有限公司（登
    記負責人為莊益邦）所有，由莊偉廉管領之鐵柵欄21架及延
    長線（長度20公尺）2條得手，旋以前開車輛裝載離去，復
    於同日上午6時30分至不知情之許健緯所經營欽旺資源回收
    場，於同日上午7時10分至20分之期間出售鐵柵欄21架，2人
    獲得新臺幣（下同）2,630元贓款，再由楊志榮從贓款中分
    得1,330元，簡聖賢則分得1,300元（楊志榮所涉所涉竊盜犯
    行業經本院以110年度易字第976號判決判處有期徒刑3月）
    。嗣經莊偉廉發現前開物品遭竊報警，經警調閱監視器錄影
    畫面，始循線查獲。
二、案經莊偉廉訴由桃園市政府警察局大園分局報告臺灣桃園地
    方檢察署檢察官偵查起訴。
    理  由
壹、程序方面
　　按除被告所犯為死刑、無期徒刑、最輕本刑為3年以上有期
    徒刑之罪或高等法院管轄第一審案件者外，於第一次審判期
    日前之準備程序進行中，被告先就被訴事實為有罪之陳述時
    ，審判長得告知被告簡式審判程序之旨，並聽取當事人、代
    理人、辯護人及輔佐人之意見後，裁定進行簡式審判程序，
    刑事訴訟法第273條之1第1項定有明文。查被告簡聖賢所犯
    刑法第320條第1項之竊盜罪，係死刑、無期徒刑、最輕本刑
    為3年以上有期徒刑以外之罪，其於準備程序中就被訴事實
    為有罪之陳述，經告知簡式審判程序之旨，並聽取公訴人、
    被告簡聖賢之意見後，本院爰依首揭規定裁定進行簡式審判
    程序（見本院111年度他字第22號卷【下稱本院他字卷】第3
    9頁）。是本案之證據調查，依同法第273條之2規定，不受
    同法第159條第1項、第161條之2、第161條之3、第163條之1
    ，及第164條至170條所規定證據能力認定及調查方式之限制
    ，合先敘明。
貳、實體方面
一、事實認定
　　上述犯罪事實，業據被告簡聖賢於本院準備程序訊問時及審
    理中坦承不諱（見本院111年度他字第22號卷【下稱本院他
    字卷】第38頁、第44頁），核與楊志榮於警詢、本院準備程
    序訊問之供述（見偵卷第17頁反面至第21頁反面，本院110
    年度易字第976號卷【下稱本院易字卷】第146至147頁）、
    證人即欽旺回收場負責人許健緯於警詢及偵訊中之證述（見
    偵卷第23頁反面至25頁反面、第255頁及反面）、證人即告
    訴人莊偉廉（見偵卷第27至29頁、第31頁及反面）、證人即
    車牌號碼00-0000號自用小貨車登記名義人林振富（見偵卷
    第33至37頁）、證人鄭施美香於警詢時之證述（見偵卷第41
    至43頁）相符，並有桃園市政府警察局大園分局三菓派出所
    扣押物品目錄表、指認犯罪嫌疑人（按即被告簡聖賢與楊志
    榮）紀錄表、原放置本案遭竊之鐵柵欄21架之現場照片、鐵
    柵欄之外觀照片、車牌號碼00-0000號自用小貨車之外觀照
    片、天羅地網監視器拍攝到車牌號碼00-0000號自用小貨車
    行經案發地點及該車輛車斗裝載鐵柵欄之錄影畫面擷圖、許
    健緯拍攝出售鐵柵欄21架之人的手機畫面翻拍照片等證在卷
    可佐（見偵卷第49頁、第55至61頁、第63至69頁、第71至75
    頁、第77頁、第81至87頁、第93頁）。足認被告簡聖賢之任
    意性自白與上開事實相符，堪以採信。本案事證明確，被告
    上開犯行，洵堪認定，應予依法論科。
二、論罪科刑
㈠、所犯罪名
　　核被告簡聖賢所為，係犯刑法第320條第1項之竊盜罪。被告
    簡聖賢與楊志榮（楊志榮所涉所涉竊盜犯行業經本院以110
    年度易字第976號判決判處有期徒刑3月）間，就本案所為竊
    盜犯行，有犯意聯絡及行為分擔，均應論以共同正犯。
㈡、刑之加重部分
１、按刑法第47條第1項關於累犯加重規定之「應」加重最低本刑
    （即法定本刑加重），於修法完成前，應暫時調整為由法院
    「得」加重最低本刑（即法官裁量加重），法院於量刑裁量
    時，應具體審酌：①前案被告係故意或過失犯罪；②被告前案
    徒刑之執行完畢是否入監執行完畢、是否易科罰金或易服社
    會勞動而視為執行完畢；③前案徒刑執行完畢後5年以內，再
    犯本次犯行係於5年內初期、中期、末期；④被告再犯之後罪
    是否與前罪屬同一罪質、後罪屬重罪或輕罪；⑤為避免與罪
    責原則相悖，基於罪刑相當及雙重評價禁止原則，並慮及行
    為責任應對應於行為不法內涵，行為不法內涵與法益侵害性
    之程度有關等各種因素，綜合判斷累犯個案有無因加重本刑
    致生行為人所受之刑罰，超過其所應負擔罪責之情形，以符
    合罪刑均衡原則及比例原則（司法院釋字第775號解釋意旨
    參照）。
２、經查，被告簡聖賢前曾犯①施用第二級毒品罪，經本院以103
    年度桃簡字第2057號判決判處有期徒刑4月確定；又犯②施用
    第二級毒品罪，經本院以103年度桃簡字第2203號判決判處
    有期徒刑5月確定；前開①、②罪經本院以104年度聲字第2590
    號裁定定其應執行有期徒刑8月確定（下稱Ａ罪）。復犯③持
    有第二級毒品罪，經本院以104年度審訴字第951號判決判處
    有期徒刑7月確定；再犯④施用第二級毒品罪，經本院以104
    年度審簡字第954號判決判處有期徒刑3月確定；前開③、④罪
    經本院以105年度聲字第439號裁定定其應執行有期徒刑9月
    確定（下稱Ｂ罪）。嗣於104年5月31日入監執行Ａ、Ｂ罪，於1
    05年6月29日因縮短刑期假釋出監並付保護管束，假釋經撤
    銷而於106年9月6日入監執行殘刑，嗣於106年12月22日徒刑
    執行完畢出監。第犯⑤施用第二級毒品罪，經本院以106年度
    審簡字第216號判決判處有期徒刑6月確定，於106年6月19日
    易科罰金執行完畢（下稱前案），有臺灣高等法院被告前案
    紀錄表在卷可參（見本院111年度易緝字第19號卷第49至55
    頁），是被告簡聖賢於有期徒刑執行完畢後，5年以內故意
    再犯本案有期徒刑以上之罪，固為累犯。惟本院審酌被告簡
    聖賢前案雖於106年6月19日執行完畢，然本案竊盜罪與前案
    故意犯施用第二級毒品罪或持用第二級毒品罪之犯罪類型及
    法益種類不具同一或類似性，非屬同一罪質，因認本案尚難
    以被告簡聖賢前曾犯施用毒品罪之事實，率認其有特別惡性
    或刑罰感應力薄弱等情，爰依上揭解釋意旨，裁量不予加重
    本刑。又被告簡聖賢既未依上揭累犯之規定加重其刑，自毋
    庸於主文及據上論斷欄記載累犯、論以累犯之規定，併此敘
    明。
㈢、科刑部分
　　爰審酌被告簡聖賢行為時正值壯年，且身體健全，不思憑藉
    己力，循正當管道獲取財物，竟起貪念竊取由告訴人管領之
    鐵柵欄21架及延長線（長度20公尺）2條，所為非是。兼衡
    被告簡聖賢犯後始終坦承犯行（見偵卷第9頁反面至第13頁
    反面、第243頁反面至245頁，本院審易卷第80至81頁、本院
    他字卷第38頁、第44頁），尚有悔悟之心，兼衡高職肄業之
    智識程度（見偵卷第131頁）、自陳其從事服務業、勉持之
    生活狀況（見偵卷第9頁）暨前科素行等一切情狀，量處如
    主文所示之刑，並諭知易科罰金之折算標準。
三、沒收部分
㈠、按犯罪所得，屬於犯罪行為人者，沒收之；前2項之沒收，於
    全部或一部不能沒收或不宜執行沒收時，追徵其價額；犯罪
    所得已實際合法發還被害人者，不予宣告沒收或追徵，刑法
    第38條之1第1項前段、第3項、第5項分別定有明文。
㈡、經查：
１、被告簡聖賢與楊志榮竊得之鐵柵欄21架，業經告訴人取回，
    此有桃園市政府警察局大園分局三菓派出所物品認領保管單
    在卷可憑（見偵卷第53頁），是被告簡聖賢與楊志榮竊得之
    前開鐵柵欄21架確已實際發還告訴人，爰依刑法第38條之1
    第5項規定不予宣告沒收。
２、被告簡聖賢於109年11月26日警詢時供稱：我與楊志榮於109
    年11月24日早上6時30分至欽旺回收場，販賣我們竊取的物
    品，共取得2,630元，我拿1,300元，剩下是楊志榮拿走等語
    （見偵卷第11頁及反面）；於本院審理時稱：我們兩個人平
    分錢，我當初拿1,300元，剩下的是給楊志榮拿走等語（見
    本院他字卷第44頁），可認被告就本案所獲得之報酬為1,30
    0元。至於前開鐵柵欄21架雖經告訴人領回，然基於「任何
    人都不得保有犯罪所得」之普世基本法律原則，既被告簡聖
    賢因本案犯行而保有1,300元之贓款，咸屬其本案違法行為
    所得，固未據扣案，自仍應依刑法第38條之1第1項前段、第
    3項之規定宣告沒收，於被告簡聖賢所犯竊盜罪名之主文項
    下宣告沒收，且如全部或一部不能沒收或不宜執行沒收時，
    追徵其價額。
３、再者，證人即告訴人莊偉廉於警詢中證稱：遭竊的延長線20
    公尺長，2條約1,200元等語（見偵卷第27頁及反面），屬被
    告簡聖賢與楊志榮之違法行為所得，且其等迄未返還告訴人
    ，自應依刑法第38條之1第1項前段、第3項，於被告簡聖賢
    所犯竊盜罪名之主文項下宣告「共同」沒收，且如全部或一
    部不能沒收或不宜執行沒收時，追徵其價額。
據上論斷，應依刑事訴訟法第273條之1第1項、第299條第1項前
段，刑法第28條、第320條第1項、第41條第1項前段、第38條之1
第1項前段、第3項，刑法施行法第1條之1第1項，判決如主文。
本案經檢察官吳亞芝提起公訴，經檢察官黃鈺斐到庭執行職務。
中　　華　　民　　國　　111 　年　　4 　　月　　29　　日
                    刑事第六庭  法  官  何啓榮
以上正本證明與原本無異。
如不服本判決應於收受判決後20日內向本院提出上訴書狀，並應
敘述具體理由。其未敘述上訴理由者，應於上訴期間屆滿後20日
內向本院補提理由書(均須按他造當事人之人數附繕本)「切勿逕
送上級法院」。
                                書記官　潘瑜甄
中　　華　　民　　國　　111 　年　　4 　　月　　29　　日
附錄本案論罪科刑法條：中華民國刑法第320條第1項。